【裁判字號】    97,易,127
【裁判日期】    970320
【裁判案由】    詐欺
【裁判全文】
臺灣臺北地方法院刑事判決               97年度易字第127號
    公  訴  人  臺灣臺北地方法院檢察署檢察官
    被      告  甲○○
上開被告因詐欺案件，經檢察官提起公訴（九十六年度偵字第二
四二五二號、第二五三二三號），因被告於本院準備程序中就被
訴事實為有罪之陳述，經本院合議庭裁定改進行簡式審判程序，
本院判決如下：
    主  文
甲○○幫助意圖為自己不法之所有，以詐術使人將本人之物交付
，處拘役伍拾日，如易科罰金，以新臺幣壹仟元折算壹日，緩刑
貳年。
    事  實
一、甲○○能預見提供自己之帳戶供他人使用可能係供他人作為
    詐欺犯罪之用，竟基於幫助他人實施詐欺犯行之不確定故意
    ，於民國九十六年八月三十一日前某日，在不詳處所，將其
    前以自己年籍資料所開立郵局帳戶（帳號為0000000
    0000000號）之存摺、密碼及金融卡交付真實姓名年
    籍不詳之成年人，供作存提款及匯款使用，幫助上開成年人
    實施詐欺犯行，上開成年人遂於：
  (一)九十六年八月三十一日晚上七時許，假藉豐藤通訊名義致電
    乙○○，佯稱之前網路交易付款方式錯誤而需操作提款機更
    正，使乙○○陷於錯誤而依指示操作提款機而於同日匯款新
    臺幣（下同）二萬九千九百三十三元至甲○○所開立之上開
    郵局帳戶，前開款項並即遭上開成年人跨行提領一空。
  (二)九十六年九月六日前某日，假藉科技公司名義致電丙○○，
    佯稱丙○○中獎而需繳納稅金，使丙○○陷於錯誤而依指示
    於九十六年九月六日匯款二萬七千五百元至甲○○所開立之
    上開郵局帳戶，前開款項並即遭上開成年人跨行提領一空。
二、案經乙○○、丙○○訴由臺北市政府警察局士林分局報請臺
    灣士林地方法院檢察署檢察官呈請臺灣高等法院檢察署檢察
    長令轉臺灣臺北地方法院檢察署檢察官偵查起訴。
    理  由
一、被告甲○○對於公訴人所提之證據資料及以下本院作為判斷
    依據之各項證據資料，均同意或不爭執其證據能力，本院審
    酌該等言詞供述及書面作成時之情況認為適當，均無不宜作
    為證據之情事，依刑事訴訟法第一百五十九條之五規定，均
    得作為證據。
二、上開犯罪事實，業經被告於本院審理中坦白承認，核與告訴
    人乙○○、丙○○指訴情節大致相符，並有相關匯款單據、
    交易明細表及臺灣郵政股份有限公司於九十七年一月二十二
    日所發儲字第○九七○七○○四三二號函覆資料在卷可資佐
    證，被告自白與事實相符，本件事證業已明確，被告犯行堪
    以認定。
三、被告與上開真實姓名年籍不詳成年人並無共同實施詐欺犯罪
    之犯意聯絡或行為分擔，僅基於幫助詐欺之意思而參與，係
    供上開成年人助力促其詐欺犯行之實現，為幫助犯，核被告
    所為，係犯刑法第三百三十九條第一項之幫助詐欺罪。被告
    係基於幫助之犯意而為詐欺構成要件以外之行為，係刑法第
    三十條第一項所定之幫助犯，依刑法第三十條第二項之規定
    減輕其刑。爰審酌被告本院審理中坦白承認犯行，並與到庭
    之告訴人丙○○達成和解，犯後態度良好，且年僅十九歲，
    僅因一時失慮而為本案犯行，另參以被告犯罪手段、動機、
    目的及犯罪對於告訴人乙○○、丙○○所生損害程度等情狀
    ，量處如主文所示之刑，並諭知易科罰金之折算標準。另被
    告未曾因故意犯罪受有期徒刑以上刑之宣告，有臺灣高等法
    院被告前案紀錄表一份在卷可稽，且被告於本院審理亦與到
    庭之告訴人達成和解，本院信被告經此教訓當知所警惕而無
    再犯之虞，本院因認對其所宣告之刑，以暫不執行為適當，
    爰併予宣告緩刑如主文所示。
據上論斷，應依刑事訴訟法第二百七十三條之一、第二百九十九
條第一項前段，刑法第三百三十九條第一項、第三十條、第四十
一條第一項前段、第七十四條第一項第一款，刑法施行法第一條
之一，判決如主文。
本案經檢察官鄧巧羚到庭執行職務
中    華    民    國    97    年    3     月    20    日
                        臺灣臺北地方法院刑事第八庭
                            法  官   唐于智
上正本證明與原本無異。
如不服本判決，應於判決送達後10日內，向本院提出上訴狀。
                            書記官   陳家欣
中    華    民    國    97    年    3     月    21    日
附錄本案論罪法條
刑法第339條第1項
意圖為自己或第三人不法之所有，以詐術使人將本人或第三人之
物交付者，處5 年以下有期徒刑、拘役或科或併科1000元以下罰
金。


司法院資訊處製作；財團法人民間司法改革基金會備份。
